臺灣高等法院交通事件裁定　　　　　　　　　　　　九十三年度交抗字第二一０號
　　抗　告　人　甲○○
　　即受處分人
右抗告人因違反道路交通管理處罰條例案件，不服臺灣板橋地方法院九十二年度交聲
字第一六九四號，中華民國九十二年十二月二十五日所為第一審裁定（原處分案號：
北監營字裁四○─ＣＯ四三五七四號），提起抗告，本院裁定如左：
    主      文
抗告駁回。
    理      由
一、受處分人甲○○前於民國八十八年十二月二十九日二十時八分許，酒後騎乘車號
    ＳＵＮ─七六八號機車，行經臺北縣板橋市○○路時，為臺北縣政府警察局板橋
    交通分隊員警實施酒測，測得受處分人呼氣之酒精濃度達每公升零點二八毫克，
    該次違反道路交通管理處罰條例第三十五條第一項第一款規定之行為，受處分人
    申請切結易處吊扣駕駛執照，經原處分機關執行吊扣，期間自九十二年三月五日
    起迄九十二年十二月四日止，詎受處分人竟於駕駛執照吊扣期間之九十二年九月
    二十三日凌晨零時五十四分許，飲酒後騎乘車號ＡＰＮ─一七八號重型機車，行
    經臺北縣館前西路、縣民大道路口時，為執行臨檢勤務之臺北縣政府警察局板橋
    分局後埔派出所員警攔停，並檢測受處分人飲酒後其吐氣所含酒精濃度成份達每
    公升零點三零毫克，經以受處分人有違反道路交通管理處罰條例第三十五條行為
    而掣單舉發。嗣受處分人於應到案日期前向原處分機關提出申訴，經原處分機關
    查悉受處分人前已因酒後騎乘機車而酒精濃度超過規定標準遭吊扣駕駛執照中，
    乃改依前揭道路交通管理處罰條例第三十五條第二項及違反道路交通管理事件統
    一裁罰基準表之規定，於九十二年十月七日裁處受處分人六萬元之罰鍰，並吊銷
    其駕駛執照，三年內禁考。
二、受處分人聲明異議意旨略以：受處分人被扣照之原因並非重大交通違規，而係不
    甘心繳納罰款，才以扣照抵罰金，且民國八十八年十二月二十九日違規罰單，異
    議人並未收到通知書或告知應到案日期、處所、繳納期間及違反之法規云云。
三、原法院以：受處分人甲○○對於八十八年十二月二十九日之違規事實，辯稱渠並
    未收到該舉發通知單，經該院調查臺北縣政府警察局板橋交通分隊警員郭憲銘於
    八十八年十二月二十九日所製作之北縣警交甲字第二八一三八八號舉發違反道
    路交通管理事件通知單，發現於該執勤員警掣發時，受處分人確有當場拒絕簽名
    等情，並有前開舉發違反道路交通管理事件通知單影本一紙（其上載明「拒簽」
    文義）附卷可稽，然按行為人有違反道路交通管理處罰條例而經當場舉發之情形
    者，被查獲之駕駛人或行為人為受處分人時，應將該通知單填記後交付該行為人
    簽名或蓋章收受之；拒絕簽章者，並記明其事由，視為已收受，違反道路交通管
    理事件統一裁罰基準及處理細則第十一條第一項第一款已有規定，受處分人既已
    當場表示拒絕簽章，並經舉發員警記明其事由，即無礙於該舉發違反道路交通管
    理事件通知單已視為收受之合法送達之事實，是受處分人辯稱其未收到舉發通知
    單一節，並無可採。再查，受處分人前於八十八年十二月二十九日二十時八分許
    ，酒後騎乘車號ＳＵＮ─七六八號機車，行經臺北縣板橋市○○路時，為臺北縣
    政府警察局板橋交通分隊員警郭憲銘攔停並對其實施酒測，測得受處分人呼氣之
    酒精濃度達每公升零點二八毫克，員警即以受處分人有違反道路交通管理處罰條
    例第三十五條第一項第一款規定之行為掣單舉發，嗣受處分人前向原處分機關申
    請切結易處吊扣駕駛執照，經原處分機關以板監稽違字第二八一三八八號執行吊
    扣，期間自九十二年三月五日起迄九十二年十二月四日止，此有交通部公路總局
    臺北區監理所板橋監理站九十二年三月五日板監稽違字第二八一三八八─一三號
    駕駛執照吊扣執行單及北縣警交甲字第二八一三八八號舉發違反道路交通管理
    事件通知單各一份存卷可稽，足證本件違規時間之九十二年九月二十三日，受處
    分人仍因酒後騎乘機車而酒精濃度超過規定標準遭吊扣駕駛執照中。詎受處分人
    竟於駕駛執照吊扣期間之九十二年九月二十三日凌晨零時五十四分許，飲酒後騎
    乘車號ＡＰＮ─一七八號重型機車，行經臺北縣館前西路、縣民大道路口時，為
    執行臨檢勤務之臺北縣政府警察局板橋分局後埔派出所員警攔停，並檢測受處分
    人飲酒後其吐氣所含酒精濃度成份達每公升零點三零毫克，僅以受處分人有違反
    道路交通管理處罰條例第三十五條之行為，掣單舉發。嗣受處分人於應到案日期
    前向原處分機關提出申訴，經原處分機關認受處分人前已因酒後騎乘機車而酒精
    濃度超過規定標準遭吊扣駕駛執照中，乃改依前揭道路交通管理處罰條例第三十
    五條第二項及違反道路交通管理事件統一裁罰基準表之規定，於九十二年十月七
    日裁處受處分人六萬元之罰鍰，並吊銷其駕駛執照，三年內禁考。而受處分人對
    於前揭時間飲用酒類，經警當場測得其呼氣之酒精濃度達每公升零點三零毫克等
    事實，異議人亦於聲明異議狀內所坦承，並有舉發違反道路交通管理事件通知單
    及原處分機關北監營字裁四○─ＣＯ四三五七四號裁決書在卷可稽，則受處
    分人因酒後騎乘機車遭吊扣駕駛執照期間，再酒後騎乘機車且酒精濃度超過標準
    之違規事實，堪以認定。綜上，認原處分機關依道路交通管理處罰條例第三十五
    條第二項及違反道路交通管理事件統一裁罰基準表之規定，裁處受處分人六萬元
    之罰鍰，併吊銷受處分人之駕駛執照，三年內禁考，核無違誤，而駁回受處分人
    之異議。
四、按汽車駕駛人飲酒後其吐氣所含酒精成份超過每公升０．二五毫克以上者，不得
    駕車，道路交通安全規則第一百十四條第二款定有明文。再按汽車駕駛人，駕駛
    汽車經測試檢定酒精濃度超過規定標準者，處新臺幣一萬五千元以上六萬元以下
    之罰鍰，並當場禁止其駕駛及吊扣其駕駛執照一年。汽車駕駛人經依前項規定吊
    扣駕駛執照，並於吊扣期間再有前項情形者，處六萬元罰鍰，並吊銷其駕駛執照
    ，亦為道路交通管理處罰條例第三十五條第一項第一款、第二項所明定。經查，
    受處分人前因違反道路交通管理處罰條例第三十五條第一項第一款規定而吊扣駕
    駛執照，期間自九十二年三月五日起至九十二年十二月四日止，有卷附執行單影
    本可憑，其於吊扣期間，復於九十二年九月二十三日酒後駕駛機車經警查獲，並
    測得其吐氣所含酒精濃度成份達每公升零點三零毫克，而再有違反道路交通管理
    處罰條例第三十五條之行為，原審依右揭事證，認處分機關對受處分人所為裁罰
    並無不合，而駁回受處分人之異議，經核並無不當或違法。受處分人以渠於八十
    八年間並未違反道路交通管理處罰條例駕車，該次裁罰錯誤為由，指摘原審裁定
    不當而提起抗告，為無理由，應予駁回。
據上論斷，應依道路交通案件處理辦法第二十六條，刑事訴訟法第四百十二條裁定如
主文。
中　　華　　民　　國　  　九十三  　　年      三      月     三十一     日
                            臺灣高等法院交通法庭
                                審判長法  官  許  國  宏
                                      法  官  洪  光  燦
                                      法  官  林  勤  純
右正本證明與原本無異。
本裁定不得再抗告。
                                      書記官  葉  瑩  庭
中　　華　　民　　國　  　九十三  　　年      三      月     三十一     日
